【裁判字號】    98,抗,228
【裁判日期】    980330
【裁判案由】    聲請撤銷緩刑
【裁判全文】
臺灣高等法院刑事裁定                   98年度抗字第228號
    抗  告  人
    即  受刑人  甲○○
上列抗告人即受刑人因聲請撤銷緩刑案件，不服臺灣桃園地方法
院98年度撤緩字第2號，民國98年2月16日裁定（刑事案號：臺灣
苗栗地方法院96年度易字第533 號；偵查案號：臺灣苗栗地方法
院檢察署96年度速偵字第2283號），提起抗告，本院裁定如下：
    主  文
抗告駁回。
    理  由
一、原裁定以：按原審法院認為抗告不合法律上之程式或法律上
    不應准許，或其抗告權已喪失者，應以裁定駁回乏，刑事訴
    訟法法第408 條前段定有明文。次按抗告期間除有特別規定
    者外，為5日，自送達裁定後起算，同法第406條第1 項前段
    亦有明文。經查: 本件受刑人甲○○因聲請撤銷緩刑案件，
    經原審法院於98年1月8日，以98年度撤緩字第2 號裁定宣告
    撤銷緩刑，而上開裁定已於98年2月5日送達於受刑人在案，
    有原審法院上開裁定書及送達證書在卷可稽；扣除在途期間
    1日，則受刑人至遲應於98年2月11日提起抗告。茲受刑人在
    收受上開裁定書後，遲至98年2 月12日始具狀向原審法院提
    起抗告，有其抗告狀及其上原審法院收文戳可考，依上說明
    ，其抗告已經逾期，且無從命其補正，準此，本件抗告法律
    上顯屬不應准許，自應予以駁回，經核並無違誤。
二、抗告意旨略以：本件撤銷緩刑裁定送達時，抗告人正於外地
    工作，該裁定非抗告人親自簽收。又抗告人之女因病，多次
    進出醫院治療，需人照顧；且抗告人在不知情之情況下遭處
    罰，已知謹言慎行，爰請將撤銷原裁定，給予受刑人自新之
    機會等語。
三、惟查：
（一）按「當事人對於法院之裁定有不服者，除有特別規定外，
      得抗告於直接上級法院。」、「抗告期間，除有特別規定
      外，為5 日，自送達裁定後起算。」、「原審法院認為抗
      告不合法律上之程式或法律上不應准許，或其抗告權已經
      喪失者，應以裁定駁回之。」、「抗告法院認為抗告無理
      由者，應以裁定駁回之。」，刑事訴訟法第403條第1項、
      第406條、第408條第1項前段、第412條分別定有明文。
（二）抗告人即受刑人甲○○前因犯竊盜罪，經臺灣苗栗地方法
      院於民國96年7月13日，以96年度易字第533號判處有期徒
      刑6月，緩刑2年確定在案。詎於緩刑期內即96年8月6日更
      犯幫助詐欺罪，經原審法院於97年6月9日以97年度壢簡字
      第1357號判處拘役20日，並於同年7月7日確定，有上開判
      決及本院被告前案紀錄表在卷可稽。原審法院因認受刑人
      並未因前案之刑事追訴而有悔悟反省之意，是其原宣告之
      緩刑，已難收預期之效果，而有執行刑罰之必要，故本件
      聲請撤銷緩刑之宣告，與刑法第75條之1 第1項第2款之規
      定相符，乃於98年1月8日，以該院98年度撤緩字第2 號裁
      定，撤銷受刑人緩刑之宣告。受刑人於98年2月5日收受送
      達上開撤銷緩刑之裁定，嗣於同年月12日向原審法院提出
      抗告狀。原審法院審酌後，認受刑人所提抗告，已逾法定
      期間，即以受刑人抗告不合法，裁定駁回，有原審裁定、
      送達證書在卷可稽，足見本件抗告人於98年2 月12日所為
      抗告，確已逾法定期間，而不得提起抗告。
（三）本件抗告人不得提起抗告，業經原裁定詳加指駁，而抗告
      意旨所持理由，既未舉證證明本件撤銷緩刑裁定非由抗告
      人親自收受，且未就原裁定有何違法不當詳加指摘，足見
      本件抗告，為無理由，應予駁回。
據上論結，應依刑事訴訟法第412條，裁定如主文。
中    華    民    國    98    年    3    月     30    日
                  刑事第四庭  審判長法  官  陳筱珮
                                    法  官  鄭水銓
                                    法  官  周煙平
以上正本證明與原本無異。
不得再抗告。
                                    書記官  陳秋雄
中    華    民    國    98    年    3     月    31    日


司法院資訊處製作；財團法人民間司法改革基金會備份。
